臺灣高等法院高雄分院刑事判決　　　　　　　　　九十二年度上易字第一五七四號
　　上　訴　人　乙 ○ ○
　　即　被　告
　　　　　　　　甲○○○
　　右二人共同　呂 富 田
　　選任辯護人　黃 宏 綱
右上訴人等因詐欺案件，不服臺灣高雄地方法院九十一年度易字第八八號中華民國
九十二年八月二十二日第一審判決（起訴案號：臺灣高雄地方法院檢察署九十年度偵
緝字第三六二號、第三七○號、九十一年度偵字第二五三號、移
年度偵字第四二七三號），提起上訴，本院判決如左：
      主  文
上訴駁回。
    事  實
一、甲○○○與乙○○為母子關係，乙○○原開設盛芳珠寶黃金有限公司（於民國八
    十五年九月二十四日設立），嗣該公司變更登記為那裘爾商社有限公司，負責人
    仍為乙○○，甲○○○則為董事，其等均戊知乙○○本身債信不佳，而甲○○○
    則係自八十九年一月四日起即曾有退票之紀錄，嗣後雖因於期限內補足票款，而
    經註銷退票紀錄，然其經濟能力已出現問題，且有龐大之貨款待其等給付，兩人
    已無再支付其他貨款之能力，竟仍共同基於意圖為自己不法所有之概括犯意：
    先由乙○○於八十九年七月二十四日至己○○所經營之輝鴻寶石工廠參觀，佯稱
    欲訂購珠寶，然因其前與己○○間之珠寶買賣，尚有貨款新台幣（下同）十五萬
    元未為清償，為取信於己○○，其竟訛稱其母甲○○○票據信用良好，有支付貨
    款之能力，且將由甲○○○簽發支票以支付貨款，故請己○○將其所訂購之珠寶
    攜至高雄市○○路二十三號甲○○○住處，由其二人收受貨品，並開立甲○○○
    名義如附表一編號一至五、票面金額共一百八十六萬八千元之支票五紙予己○○
    ，致己○○誤信參與該次珠寶買賣之甲○○○確有支付貨款之能力，而陷於錯誤
    ，如數交付如附表二編號一所示總價共計一百六十一萬七千二百元之珠寶。嗣
    因甲○○○所交付之上開票據金額總額超過乙○○所購珠寶之買賣價金二十五萬
    零八百元，扣除乙○○前所積欠之十五萬元，仍餘十萬零八百元，乙○○即於同
    年月二十七日再佯稱欲加購如附表二編號二所示，總值七十萬七千四百六十元之
    珠寶，並同時以上述手法再交付發票人為甲○○○，如附表一編號六所示之支票
    乙紙作為買賣價金之給付，惟當日結算後，該支票票面金額仍有餘額四萬三千三
    百四十元可用，乙○○隨即再以欲「訂購黃晶觀音二尊共十六萬元，扣除後所積
    欠貨款十一萬六千六百六十元（起訴書及原判決誤載為十二萬四千六百六十元，
    應予訂正）將待其收受客戶款後再行給付給己○○」等語，致使己○○再次陷於
    錯誤，如數交付如附表二編號二、三所示之珠寶與黃晶觀音二尊予乙○○。嗣
    甲○○○、乙○○二人自八十九年七月二十五日起至二十七日止之三日內詐得總
    值如附表二所示高達二百四十八萬餘元之貨物後，再隔四日，甲○○○所交付如
    附表一編號一所示之支票屆期提示，竟遭以存款不足退票，經與甲○○○聯絡，
    甲○○○佯稱要求己○○將前開支票寄回換票，藉以延遲己○○催討貨款之時間
    ，己○○即於八十九年八月七日將該紙票據寄回，惟甲○○○卻遲不簽發新票據
    寄回。而如附表一編號二至六之支票亦陸續因存款不足而遭退票，己○○則因與
    乙○○、甲○○○聯絡無著，且其等原設於高雄市○○路二三號之營業處所，亦
    已大門深鎖，無法聯絡，己○○始知受騙。
二、乙○○又戊知其並無支付能力，且已積欠上述高額貨款無力清償，竟再基於意圖
    得財產上不法利益之概括犯意，連續於：
（一）九十年五月十八日至高雄市苓雅區○○○路七九巷二號東大小客車租賃有限公
      司（下稱東大公司），向該公司負責人丙○○之妻詐稱要承租車輛，租期一日
      ，租金每日二千元，並簽發票據號碼第一○九一八八號，金額五十萬元之本票
      乙張作為擔保，致使東大公司之代表人丙○○之妻陷於錯誤，因而交付車牌號
      碼ＸＸ－三三七六號之自用小客車予乙○○。乙○○於取得該車後，屆期卻未
      還車，更未續繳租金，經丙○○之妻數度催繳，乙○○方於同月二十五日匯款
      五千元藉以拖延，且在同年六月十九日利用晚間將車輛棄置於東大公司對面，
      東大公司代表人丙○○於翌日發現該車後始知受騙，乙○○則因此受有免費使
      用該車、相當於租金六萬一千元（2000×33-5000=61000元）之財產上不法利
      益。
（二）九十年六月十九日十五時十分許，又至高雄市○○區○○路八巷八號捷安小客
      車租賃有限公司（下稱捷安公司），詐稱要承租車輛，租期為三天，租金每日
      一千六百元，當日並繳納現金四千八百元予捷安公司，致使捷安公司之代表人
      楊雅雯陷於錯誤，因而交付車牌號碼ＥＣ－三九九七號之自用小客車予乙○○
      。乙○○於取得該車後，屆期卻未還車，且未續繳租金，嗣於同年七月二十七
      日九時十分許，將車輛棄置於捷安公司門口，捷安公司催討無門，始知受騙，
      乙○○則因此受有免費使用該車之不正利益共達五萬七千六百元（1600×39－
      4800=57600元，起訴書誤載為五萬二千八百元）。
（三）九十年八月十日，復前往台南市○○路四十九號丁○○所經營之「金吉律小客
      車租賃有限公司」，向丁○○佯稱要承租車輛，租期三天，並先繳現金七千元
      ，使丁○○陷於錯誤，誤信乙○○僅欲租車三天，而交付車牌號碼二Ｓ－六一
      ○七號之自用小客車乙部（形式上登記為蔡玉山所有）。乙○○於取得該車後
      ，屆期卻未還車，亦未續繳租金，迭經丁○○催討，均置之不理，乙○○並於
      九十年九月十一日下午某時許酒後駕駛該車，於行經高雄市○○區○○街十七
      巷巷口時，不慎撞擊蘇朝星所有停放於該路旁之牌照號碼ＹＩ－三三○五號之
      自小客車，前開租用之車輛即因此經拖吊至拖吊場，嗣經拖吊場之人員通知丁○○，丁○○始知受騙，乙○○則因此受有免費使用該車三十日共計七萬元之
      不正利益。（三日之租金為七千元，自九十年八月十二日至九月十一日，共計
      三十日，故租金為7000×30/3=70000）
三、案經己○○、東大公司（代表人為丙○○）、丁○○訴請臺灣高雄地方法院檢察
    署檢察官提起公訴。
    理  由
一、訊據上訴人即被告乙○○固不諱言前述曾積欠己○○十五萬元之貨款，並自八十
    九年七月二十四日至二十七日陸續向告訴人己○○訂購如附表二編號一至三所示
    之珠寶，且交付發票人為其母親甲○○○、如附表一編號一至六所示之支票六張
    ，以代貨款之交付，嗣該票據屆期未能兌現，及確有向東大公司、捷安公司及吳
    森耀於上開時、地租用汽車，屆期未為歸還、積欠租金等事實，然否認有何詐欺
    取財、詐欺得利之犯行，辯稱：我自父親古盛鉉中風以來，即接手原有之珠寶事
    業，並使用同一本支票，因景氣不好，改做水晶生意，我母親甲○○○對此並不
    熟悉，故無出面交涉之可能，更無出面向告訴人己○○保證願意支付貨款之理，
    且甲○○○亦無親簽支票交付告訴人己○○，我因曾遭案外人張水源倒帳二百多
    萬元，嗣再遭劉原利、吳建德及日本植田商社倒帳，一時週轉不靈才發生退票之
    情形；至於租車部分，係因租用車輛供與他人所投資之公司員工使用，而租車後
    未續繳租金，且將車棄置於車行附近等情，我係於事後接獲通知始知其事，且已
    馬上處理，並無詐騙之行為云云；上訴人即被告甲○○○則辯稱：我未參與兒子
    乙○○所經營之珠寶事業，亦未向告訴人己○○為任何保證及簽發票據支付貨款
    行為云云。惟查：
（一）被告乙○○在與告訴人己○○為系爭珠寶交易前，亦有其他之珠寶交易，被告
      乙○○雖辯稱：於該次交易部分，曾匯款三十萬元至己○○之帳戶內，並有該
      匯款單在卷可查（見九十年度偵緝字第三六二號案卷第二十三頁），是可證其
      與己○○前次之交易並無任何遲付貨款之情形云云。然告訴人己○○就此已於
      偵訊中指稱：「（被告提出八十八年十一月二十四日匯三十萬的證戊，問怎麼
      一回事？）八十八年底他有跟我進了約一百萬的貨，結果他只給了我三十萬元
      ，我把剩下的貨收回去抵帳，結果那次他還是欠我十五萬」、「（問交易往來
      多久？）八十八年底欠我十五萬那次，是第一次交易往來。那一次他一開始就
      說五天內會付款，結果都沒有，我拿了一些貨回來，他才匯三十萬，還欠十五
      萬」等語甚詳（見九十年度偵緝字第三六二號案卷第二十五頁至二十七頁），
      被告乙○○對於該次交易確仍積欠告訴人己○○十五萬元未為清償一節並不否
      認，堪認告訴人己○○上開指述為真實，即被告乙○○與己○○為第一次交易
      時（約於八十八年間），被告乙○○即發生無法如期給付貨款之情形，是乙○○之週轉及償債能力，確已發生困難；至該三十萬元之匯款單亦僅能證戊被告
      乙○○於八十八年十一月二十四日有因己○○之催討而給付三十萬元，卻無法
      以此推論乙○○曾以現金給付，其後二人間之交易無詐騙告訴人己○○之可能
      ，從而，乙○○以此為辯，顯不足採。
（二）況證人張戊德亦於原審到庭證稱：其與被告乙○○亦自八十八年間即有珠寶交
      易之往來，被告乙○○當時並提出以林炎焜、鄭工贊、鄭安程名義所開立之三
      紙客票以代貨款之給付，然該三張票均屆期未獲清償（票據號碼分別為000
      0000號、0000000號、0000000號；票面金額分別為二十三
      萬元、九萬五千元、二十四萬元，總額為五十六萬五千元，退票日分別為八十
      九年一月十日、八十八年十二月四日、八十九年四月七日）等語，此亦為被告
      乙○○所不否認，並有該三紙票據及退票理由單在卷可參（見原審卷第一七三
      頁至一七五頁），可知被告乙○○在與告訴人己○○於八十九年七月間開始為
      系爭交易前，即已積欠證人張戊德珠寶貨款未能給付。
（三）至被告甲○○○雖否認有參與系爭珠寶買賣交易事宜，然告訴人己○○業已指
      述被告甲○○○確有於其交付珠寶時在場，並當場開立系爭如附表一所示之支
      票以代給付等情綦詳，而證人張水德亦證稱：「一開始是由乙○○先買，他是
      用個人名義跟我買。乙○○買的時候，他拿客票給我，後來這些客票全部跳票
      ，後來我不賣他貨，就由他母親出面，我才又賣給他，後來連他母親開的票也
      跳票」、「（被告乙○○母親出面，是否有看到被告甲○○○本人？）有，我
      都送貨到他家親自會晤他母親本人。被告甲○○○開的票，也由乙○○背書。
      我之前先和乙○○往來，後來才由他母親出面處理，並且由他母親繼續向我購
      買，他們都是向我買水晶」、「（乙○○的母親出面是談何事？）我當時決定
      不賣給他們，乙○○說要請他母親出面，我就要求乙○○要馬上開票給我。這
      些貨都是經過被告甲○○○清點，點完貨後被告甲○○○就馬上開票；我有幾
      次當場看到她開票，其餘都是在她點完貨後，到樓上開支票」、「（你確定被
      告甲○○○有親自跟你點貨？）確定」、「（你幾次看到被告甲○○○跟你點
      貨？）幾次我沒有辦法確定，但我確定被告甲○○○有跟我點貨」、「（你們
      以前是否有交易買賣過？）之前有小金額交易，但是我自始至終都沒有領到被
      告給付的買賣款。」、「（為何還願意與被告他們交易？）因為跳票後，被告
      乙○○請他母親出面跟我處理，我才願意與他交易」、「（之前是誰下單的？
      ）乙○○，但我不相信，所以我跟他說我要親自與他母親見面，所以我才將貨
      送到他家」等語（見原審卷第一六○頁、第一六一頁），證人周鈺富亦證稱：
      「（與被告二人有何生意往來？）以前乙○○跟我批水晶的貨，他開給我的票
      是客票，後來跳票，他又開他母親的票，也跳票」、「（乙○○的母親是否有
      參與交易？）有，她還在車上親自開票給我，請我賣便宜一點」、「（被告甲○○○是否確實有開票給你？）有，她開給我的票沒有兌現」、「（你的貨是
      否有給被告甲○○○？）有。」、「（被告甲○○○是否有親自向你訂貨？）
      沒有，都是她兒子訂貨的，後來由被告甲○○○開票給我，她有開二張票給我
      ，她是親自開票給我，我有看到，是在她的車上開的」等語（見原審卷第一百
      六十二頁、第一百六十三頁），可知被告甲○○○並非毫無過問其子乙○○之
      水晶珠寶事業，甚至親自收點貨物、開票予出賣人，核與告訴人己○○所述與
      被告乙○○間之交易狀況大致相同，被告甲○○○所辯其僅於乙○○公忙時，
      偶爾協助云云，顯為避重就輕之詞；此外，復有被告甲○○○所開立如附表一
      編號一至六之支票影本附卷可參，顯見告訴人己○○所指被告甲○○○確有參
      與系爭珠寶買賣，應非子虛。另如附表一所示之六張支票，關於發票人部分並
      非以手寫簽名方式記載，而係蓋用「甲○○○」之印文表示發票人，是被告甲○○○請求將該支票送請鑑定，以證戊非被告甲○○○之筆跡，顯係故意模糊
      本案調查之重點，亦無可資送驗之簽名樣本，該部分之調查證據聲請顯無必要
      ，附此敘戊。
（四）再被告甲○○○於八十九年一月四日，即有一筆票面金額為五十萬元、票據號
      碼為0000000號之支票，屆期提示而遭退票（見九十年度偵緝字第三六
      二號卷第三十四頁之退票紀錄戊細表、八十九年度他字第三二九二號案卷第十
      八頁之退票紀錄資料查詢單），不論該張支票嗣後是否因被告甲○○○於期限
      內補足票款而將該退票紀錄註銷或因贖回原退票及退票理由單而辦理註銷登記
      （參支票存款戶存款不足退票處理辦法第三條第一項、第五條），仍可證被告
      甲○○○之償債能力已出現困難；又自八十九年七月三十一日起至九十年一月
      三日止，亦有二十六張被告甲○○○所開立之支票遭退票（見九十年度偵緝字
      第三六二號卷第三十四頁），依我國人交易多開立短期或遠期支票，而非即期
      支票之交易習慣，可知被告甲○○○自八十九年七月三十一日前數月起，即應
      有大筆如退票金額（總計八十九年一月四日起至九十年一月三日止，被告甲○○○之退票金額共達六百五十四萬八千二百五十元，其中包括九十萬元已註銷
      退票紀錄之支票款，見同上卷第三十四頁之全部退票資料）所示之交易往來，
      嗣並皆無法清償，而全部退票，其中亦包括如附表一所示之六張支票，而被告
      甲○○○復自承其平常多在照顧其已中風之夫婿，故應無正常穩定之收入來源
      ，而其雖為被告乙○○所開設那裘爾商社有限公司之董事（其餘董事分別為古
      盛鉉、古欣儒、翁伊嬅，見原審卷附之財團法人金融聯合徵信公司監監事及經
      理人名單紀錄），然被告乙○○本身之經濟狀況於為系爭交易時，已相當不良
      ，已如上述，被告乙○○亦自承其債信不良，可證導致其經濟狀況不佳之家族
      企業即那裘爾公司亦無任何利潤可資分配予身為董事之股東即被告甲○○○，
      則被告甲○○○與乙○○兩人在與告訴人己○○為系爭交易時，其經濟能力已
      出現問題，已無再支付貨款之能力。
（五）被告乙○○雖辯稱：因案外人張水源於八十六年間積欠其大筆債款未付，以致
      其無力清償積欠己○○之債務云云，經原審調閱臺灣板橋地方法院三重簡易庭
      八十八年度重簡字第四九四號、臺灣板橋地方法院八十九年度簡上字第二十九
      號民事案卷審核，被告乙○○固曾於八十六年間與案外人張水源，為珠寶買賣
      交易，張水源並因此積欠被告乙○○貨款二百五十三萬八千七百八十七元未還
      之事實，有該民事判決書各一份在卷可稽（見九十年度偵緝字第八十四號案卷
      第八十四頁至九十一頁），然該債務發生之時點係於八十六年間，而非在與己○○為交易之後，顯不能以此為藉口作為其無任何詐騙行為之理由。另被告乙○○復辯稱其於與己○○交易後因遭劉原利、吳建德及日本植田商社倒帳，始
      陷於週轉困難云云。然證人吳建德已於偵查中證稱：「（與被告有無親屬貨僱
      用關係？）我是他舅舅，我是甲○○○的弟弟」、「（提示出貨單九十六萬八
      千元，是否你欠他的？）是啊，這是八十九年七月我向乙○○拿的貨原本是要
      賣給另外一個訂貨人，後來因價格談不攏，所以我在八十九年八月底之前就把
      整批貨原封不動的還給乙○○」、「（除此之外，尚有無欠他錢？）約有二十
      幾萬」、「（欠他二十幾萬是在事先或事後發生？）八十九年七月前後都有」
      、「（墜子的類型？）水晶，約二百四十二個有各式各樣不同的造型，是項鍊
      的墜子」、「（是否為鈦金墜子？）是，水晶裡面有夾一些金絲我事後確實原
      封不動還給他了」、「（補充？）我沒欠他這筆九十六萬元」等語（見九十年
      度偵緝字第三六二號卷第一二一頁至一二二頁），可證吳建德既已將該批墜子
      返還，則被告乙○○辯稱因其於八十九年七月三十一日出貨價值為九十六萬八
      千元之貨品予吳建德，迄未收取貨款一節，並非真實，而證人吳建德既為乙○○之親舅，應無故意為虛偽證述之可能，是被告乙○○所提出之估價單顯係事
      後為掩其詐欺犯行。又對照吳建德向被告乙○○原所拿取並歸還之二百四十二
      個鈦金墜子，應即為如附表二所示己○○所出售之墜子，則被告乙○○於吳建
      德返還該批墜子後，卻仍未予歸還己○○，仍企圖再予轉讓出售而牟利，足見
      其並無履行積欠己○○債務之意。另被告雖辯稱其出貨予劉原利及日本植田商
      社亦遭倒帳等情，惟就該部分其竟僅提出出貨單三份，此外並無任何物證可資
      證戊，其亦無提供劉原利及日本植田商社之人員年籍資料以供查證，是該部分
      被告乙○○所辯，並無證據可資證戊，委無足採；是被告乙○○與告訴人己○○間前欠之交易既已出現屆期未清償貨款之情形，若非被告甲○○○出面參與
      該珠寶買賣，且親自以其所開立之支票做為貨款給付之保證，告訴人己○○怎
      可能再與被告乙○○交易，是被告乙○○與甲○○○藉由甲○○○僅於八十九
      年一月間曾經退票但已註銷，一般人無法查知，誤以為其債信良好，其等仍有
      償債能力之假象，而由被告甲○○○連續開立如附表一所示之支票，使告訴人
      己○○陷於錯誤，而如數交付如附表二所示之珠寶，顯見被告乙○○、甲○○○二人有詐欺之犯意，事證戊確，其二人連續詐欺取財之犯行堪以認定。
（六）又被告乙○○以其名義分別於事實欄二所示時、地，向東大公司、捷安公司及
      丁○○租用汽車，且屆期未歸還車輛亦積欠東大公司六萬一千元、捷安公司五
      萬七千六百元、丁○○七萬元租金未繳等情，為被告乙○○所不否認，並經東
      大公司負責人丙○○、捷安公司負責楊雅雯及丁○○到庭指述綦詳，且有租賃
      契約書三份附卷可稽（見九十年度發查字第二九六二號卷第五頁、九十一年度
      他字第四八五號卷第十四頁、九十年度發查字第四八六九號卷第五頁），堪信
      為真實。又被告乙○○雖辯稱其租用汽車係為提供公司員工使用，其不知實際
      使用情形，且於知悉後已立即處理，故其並無詐騙行為云云。然查被告乙○○
      係於九十年五月十八日向東大公司租用車輛，並於九十年六月十九日將車輛棄
      置於東大公司對面，然其旋於同日再向捷安公司租用車輛，再於九十年七月二
      十七日將車輛棄置於捷安公司門口，顯見乙○○應係將向東大公司所租用之汽
  車返還後，無車可用，再改向捷安公司租用車輛，是其諉稱並不知員工使用情
      形，顯為卸責之詞，況被告乙○○既為租用人，如真為公司員工所用而租用車
      輛，亦不能完全置身事外，全不過問租金繳付情形及車輛歸還狀況，此顯與常
      情不合；再被告乙○○於九十年八月十日向丁○○租用車牌號碼二Ｓ－六一○
      七號之自用小客車乙部後，即於九十年九月十一日下午某時許酒後駕駛該車，
      行經高雄市○○區○○街十七巷巷口時，不慎撞擊蘇朝星所有並停放於路旁之
      車牌號碼ＹＩ－三三○五號自用小客車，被告乙○○並因此經原審法院於九十
      年十二月三十一日以九十年度雄交簡字第一五五一號刑事簡易判決，判處服用
      酒類，不能安全駕駛動力交通工具而駕駛罪，處拘役三十日確定在案，此有該
      簡易判決書及其起訴書附卷暨該刑案之偵訊筆錄附於九十年度發查字第四八六
      九號卷第十三頁至十八頁可參，而該租用之汽車則因違規而被拖吊至拖吊場一
      情，亦經被害人丁○○到庭指述戊確，是被告乙○○辯稱其並無使用該車，顯
      不足採，被告乙○○於上開時日向車行佯稱欲租用汽車一至三日，並提供本票
      （見九十年度發查字第二九六二號卷第十六頁）或給付短期之租金，即將車輛
      開走後，逾越原定租用期限，且未繳納遲延租金，並於完全未通知車行之情況
      下，將車輛棄置於車行附近，或任由拖吊場拖走，其顯有意圖取得相當於租金
      之財產上不法利益。從而，被告乙○○犯行戊確，堪以認定。至被告乙○○向
      東大公司所租用之車輛因被告乙○○之違規行駛所需繳納之罰金及被告向丁○○所租用之車輛因發生事故所需支付之修理費，應係被告乙○○與東大公司及
      丁○○間之民事糾紛，並非被告乙○○所欲取得之不正利益，不得計入詐欺得
      利之數額內，併此敘戊。
二、核被告乙○○前述所為，分別係犯刑法第三百三十九條第一項之詐欺取財罪及同
    條第二項之詐欺得利罪。被告甲○○○所為，則係犯刑法第三百三十九條第一項
    之詐欺取財罪。被告乙○○、甲○○○先後詐騙告訴人己○○如附表二所示之財
    物，被告乙○○先後租用東大公司、捷安公司及丁○○之車輛，藉以獲得免費使
    用車輛之不正利益部分，均係時間緊接，所犯罪名同一，顯均係出於概括之犯意
    反覆為之，為連續犯，應各論以連續詐欺取財、連續詐欺得利之一罪，並各加重
    其刑。再被告乙○○及甲○○○所為上開連續詐欺取財犯行間，有犯意聯絡，行
    為分擔，應論以共同正犯。再被告乙○○所犯上開詐欺取財罪、詐欺得利罪間，
    犯意互異、行為互殊，應分論併罰，檢察官認係牽連關係，尚有誤會。
三、原審因而適用刑法第二十八條、第五十六條、第三百三十九條第一項、第二項、
    第五十一條第五款（漏引，應予訂正），罰金罰鍰提高標準條例第一條前段之規
    定，並審酌被告乙○○與甲○○○藉用開立支票之方式，詐取高額珠寶，嚴重影
    響交易安全，並混亂金融秩序，事後又飾詞狡辯，毫無悔改之意，被告乙○○並
    以支付小額租金之方式藉以達到長期使用租賃車輛之目的，其等惡性重大，然被
    告乙○○、甲○○○於犯本案前之品行尚屬良好，而被告乙○○、甲○○○迄今
    仍未償還告訴人己○○之債務，惟乙○○已與東大公司、捷安公司達成和解等一
    切情狀，量處被告乙○○詐欺取財部分有期徒刑一年二月、詐欺得利部分有期徒
    刑四月，並定其應執行刑為有期徒刑一年五月，被告甲○○○詐欺取財部分有期
    徒刑十月；至被告乙○○向丁○○租用車輛部分，其係因駕駛該車肇事，致該車
    被拖吊至拖吊廠，其應無詐取該車之不法意思，公訴人認被告乙○○於該部分有
    詐欺取財之犯行，尚屬無據，惟因公訴人認該部分與被告乙○○前述論罪科刑部
    分，有裁判上一罪之連續犯關係，爰不另為無罪之諭知，於理由欄併予敘戊；其
    認事用法，均無不合，量刑亦屬適當，被告乙○○、甲○○○上訴意旨，仍執陳
    詞否認犯罪，一致指摘原判決不當，均無理由，應予駁回。
據上論結，應依刑事訴訟法第三百六十八條，判決如主文。
本案經檢察官邱榮藏到庭執行職務。
中    華    民    國      九十三      年      一      月     十三      日
                              臺灣高等法院高雄分院刑事第七庭
                                  審判長法官  李春昌
                                        法官  莊飛宗
                                        法官  黃憲文
右正本證戊與原本無異。
不得上訴。
                                  法院書記官  黃英彥
中    華    民    國      九十三      年      一      月     十三      日
附錄：本判決論罪科刑法條：
刑法第三百三十九條：
意圖為自己或第三人不法之所有，以詐術使人將本人或第三人之物交付者，處五年以
下有期徒刑、拘役或科或併科一千元以下罰金。
以前項方法得財產上不法之利益或使第三人得之者亦同。
前二項之未遂犯罰之。
附表一：
┌──┬────┬────┬─────┬────┬─────┬──────
│編號│發 票 人│發 票 日│票面 金 額│付款銀行│帳號      │ 票號
│    │        │        │（新台幣）│        │          │
├──┼────┼────┼─────┼────┼─────┼──────
│一  │甲○○○│八十九年│三十萬元  │高新銀行│二五八四之│ＫＳ一六一七
│    │        │七月三十│          │平等分行│九        │一六○
│    │        │一日    │          │        │          │
├──┼────┼────┼─────┼────┼─────┼──────
│二  │同右    │八十九年│三十九萬元│同右    │同右      │ＫＳ一六一七
│    │        │八月三十│          │        │          │一六四
│    │        │一日    │          │        │          │
├──┼────┼────┼─────┼────┼─────┼──────
│三  │同右    │八十九年│三十九萬元│同右    │同右      │ＫＳ一六一七
│    │        │九月十五│          │        │          │一六五
│    │        │日      │          │        │          │
├──┼────┼────┼─────┼────┼─────┼──────
│四  │同右    │八十九年│三十九萬元│同右    │同右      │ＫＳ一六一七
│    │        │九月三十│          │        │          │一六六
│    │        │日      │          │        │          │
├──┼────┼────┼─────┼────┼─────┼──────
│五  │同右    │八十九年│三十九萬八│同右    │同右      │ＫＳ一六一七
│    │        │十月十五│千元      │        │          │一六七
│    │        │日      │          │        │          │
├──┼────┼────┼─────┼────┼─────┼──────
│六  │同右    │八十九年│六十五萬元│同右    │同右      │ＫＳ一六一七
│    │        │九月三十│          │        │          │一六二
│    │        │日      │          │        │          │
└──┴────┴────┴─────┴────┴─────┴──────
附表二：
┌─┬────┬─────┬────┬──────┬─────┬────┐
│編│        │          │        │            │          │        │
│號│ 物  品 │  數  量  │  單價  │總價(新台幣)│備    註  │附      │
├─┼────┼─────┼────┼──────┼─────┼────┤
│  │鈦金墜子│二四二個  │四千元  │九十六萬八千│八九年七月│起訴書誤│
│  │        │          │        │元          │廿五日出貨│載該單價│
│  │        │          │        │            │          │為四萬元│
│一│鈦金手環│六個      │十萬元  │六十萬元    │同右      │        │
│  │        │          │        │            │          │        │
│  │鈦金Ｂ  │六十個    │六百元  │三萬六千元  │同右      │起訴書誤│
│  │        │          │        │            │          │載總價為│
│  │        │          │        │            │          │三萬六千│
│  │        │          │        │            │          │元      │
│  │        │          │        │            │          │        │
│  │雕墜    │十一個    │一千二百│一萬三千二百│同右      │        │
│  │        │          │元      │元          │          │        │
├─┼────┼─────┼────┼──────┼─────┼────┤
│  │        │          │        │            │          │        │
│  │鈦金手環│十個      │三萬元  │三十萬元    │八九年七月│        │
│  │        │          │        │            │廿七日出貨│        │
│二│碧璽手珠│一八四二個│八十元  │十四萬七千三│同右      │        │
│  │        │          │        │百六十元    │          │        │
│  │        │          │        │            │          │        │
│  │鈦金墜子│一批      │        │十五萬元    │同右      │        │
│  │        │          │        │            │          │        │
│  │鈦金串珠│一四六八個│七十五元│十一萬零一百│同右      │        │
│  │        │          │        │元          │          │        │
├─┼────┼─────┼────┼──────┼─────┼────┤
│三│黃晶觀音│二尊  │        │十六萬元    │同右      │        │
│  │        │          │        │            │          │        │
└─┴────┴─────┴────┴──────┴─────┴────┘
